臺灣臺北地方法院民事裁定
110年度抗字第367號
抗  告  人  智寶建設股份有限公司

法定代理人  楊國志  
相  對  人  台新國際商業銀行股份有限公司

法定代理人  尚瑞強  


上列當事人間聲請本票裁定事件，抗告人對於民國110年9月17日
本院110年度司票字第15373號裁定提起抗告，本院裁定如下：
    主  文
抗告駁回。
抗告程序費用新台幣壹仟元由抗告人負擔。
    理  由
一、按執票人向本票發票人行使追索權時，得聲請法院裁定後強
    制執行；在票據上簽名者，依票上所載文義負責；票據上之
    簽名，得以蓋章代之，票據法第123條、第5條第1項、第6條
    分別定有明文。又本票執票人依上開規定，聲請法院裁定許
    可對發票人強制執行，係屬非訟事件程序，法院僅就形式上
    審查得否准許強制執行，此項裁定並無確定實體上法律關係
    存否之效力，如發票人就票據債務之存否有爭執時，應由發
    票人提起確認之訴，以資解決（最高法院56年度台抗字第71
    4號、57年度台抗字第76號裁定意旨參照）。
二、相對人於原審聲請意旨略以：伊執有抗告人與原審共同相對
    人典石建設股份有限公司（下稱典石公司）、旭悅工程有限
    公司、林德興於民國107年4月2日共同簽發之本票1紙（下稱
    系爭本票），付款地為臺北市，金額新臺幣（下同）8億7,0
    00萬元，利息未約定，免除作成拒絕證書，到期日110年7月
    29日，詎於到期日後經提示僅支付部分款項，尚餘3億2,200
    萬元未獲付款，為此提出系爭本票，聲請裁定就上開金額及
    依法定年息計算之利息准許強制執行等語。經原審裁定准許
    就上開3億2,200萬元及按法定週年利率6%計算之利息部分強
    制執行。
三、抗告意旨略以：兩造間之債權債務關係並非單純，係因典石
    公司無力完成建案致工程停擺，尚待啟動續建機制，且伊之
    保證責任範圍亦無承諾額外給予按週年利率6%計算之利息，
    相對人無權以系爭本票聲請裁定，爰依法提起抗告等語。
四、經查，相對人依票據法第123條規定聲請裁定許可強制執行
    ，業據其提出與所述相符之系爭本票為證，而抗告人及其法
    定代理人既於系爭本票上蓋章及簽名，揆諸上開法文，自應
    依票上所載文義負責，是原審依形式上審查予以准許，並無
    違誤。至抗告人雖主張係因典石公司無力完成建案，而造成
    工程停擺，因此相對人無權聲請系爭本票裁定等語，僅屬實
    體法上權利義務關係存否之爭執，尚非本件非訟程序所得審
    究，應由抗告人另行提起訴訟，以資解決。抗告意旨指摘原
    裁定不當，為無理由，應予駁回。又抗告人所提抗告既無理
    由，自無民事訴訟法第56條第1項第1款規定之適用（最高法
    院93年度台上字第62號判決意旨參照），爰不列典石公司、
    旭悅公司、林德興為視同抗告人，附此敘明。
五、據上論結，本件抗告為無理由，依非訟事件法第46條、第21
    條第2項、第24條第1項，民事訴訟法第495條之1第1項、第4
    49條第1項、第78條，裁定如主文。
中　　華　　民　　國　　110 　年　　11　　月　　17　　日
                  民事第六庭　審判長法　官　許純芳
　　　　　　　　　
　　　　　　　　　　　　　　　　　　法　官  蕭清清
　　　　　　　　　　　　　　　　　　
　　　　　　　　　　　　　　　　　　法　官　許柏彥
以上正本係照原本作成。
本裁定僅得以適用法規顯有錯誤為理由提起再抗告。如提起再抗
告，應於裁定送達後10日內委任律師為代理人向本院提出再抗告
狀，並繳納再抗告費新臺幣1,000元。
中　　華　　民　　國　　110 　年　　11　　月　　17　　日
                                    書記官  蔡庭復